# 关于专项应付款的会计处理求大神进来看看

提问人：saintilike 时间：2016-12-03 22:52:51
小弟一直有个疑问，就是如果专项应付款所建造的在建工程没有形成资产最后按 借：专项应付款 贷：在建工程 核销掉了，那么这个已经投入的款项最终并没有并没有变成资产，那么这个损失在会计上怎么体现呢，求大神解释一下。

回答人：chenyiwei
专项应付款的情况比较特殊。以前在《企业会计制度》下是允许直接从专项应付款中列支费用性质的开支的，现在新准则下这样处理是不恰当的，因为不符合一般的政府资本性投入的会计处理原理，既然是资本性投入，那么最终应计入资本公积，而对应的费用性支出应计入利润表。这样，在新准则下，应不会再有你所说的疑问。

提问人：saintilike 时间：2016-12-04 16:36:42
谢谢，那么还想再请问一下如果出现了这种在建工程最终未形成资产，那么在会计上应该怎么处理这比专项应付款呢。

回答人：chenyiwei
如果一开始就预见到不会形成资产的，则相关支出于发生时直接费用化处理；如果一般理解符合资本化条件，后因意外或其他原因导致报废或放弃，则在报废或放弃时将账面价值转入损益。

提问人：苹果宝贝 007 时间：2016-12-07 00:20:53
“如果一般理解符合资本化条件，后因意外或其他原因导致报废或放弃，则在报废或放弃时将账面价值转入损益”。此时，比如：借：
营业外支出 贷：在建工程，那么专项应付款又如何核销呢？

回答人：chenyiwei
取决于专项应付款是否需要归还。如无需归还，一般计入资本公积处理。

提问人：zhs7403 时间：2016-12-07 10:14:31
陈老师,我理解除了政策性搬迁外是否其他应转为营业外收入?我记得只有特殊情况例如政策搬迁在专为资本公积.

回答人：chenyiwei
专项应付款的核算内容很多都是资本性投入，最后要转入资本公积的。